【裁判字號】    95,上訴,793
【裁判日期】    950523
【裁判案由】    毒品危害防制條例
【裁判全文】
臺灣高等法院刑事判決                 95年度上訴字第793號
上  訴  人
即  被  告  甲○○
選任辯護人  曹肇揆律師
上列上訴人因違反毒品危害防制條例案件，不服臺灣桃園地方法
院93年度訴字第1912號，中華民國94年11月23日第一審判決（起
訴案號：臺灣桃園地方法院檢察署93年度偵字第8066號），提起
上訴，本院判決如下：
    主  文
原判決撤銷。
甲○○意圖販賣而持有第一級毒品，處有期徒刑拾壹年。附表編
號1、2之物，沒收銷燬之；附表編號3、4、5、6、7之物均沒收
。
    事  實
一、甲○○明知海洛因、甲基安非他命為毒品危害防制條例第2
    條第2項第1款、第2款所稱第一級、第二級毒品，不得意圖
    販賣而持有，於民國93年4月2日下午，在台北縣新店市○○
    ○○道旁，以新臺幣（下同）8萬餘元之代價，向真實姓名
    年籍不詳、綽號「阿成」之成年男子，購入第一級毒品海洛
    因5小包（含袋毛重分別為：1.1公克、1.5公克、2.5公克、
    6.7公克、8.2公克，合計淨重18.27公克，空包裝重1.94公
    克，純度46.49%，純質淨重8.49公克）；復於93年4月初之
    某日（93年4月4日下午5時許為警查獲之前某日），在臺北
    縣中和市○○○○道旁，以2萬餘元之代價，向真實姓名年
    籍不詳、綽號「小李」之成年男子，購入第二級毒品甲基安
    非他命1包（實稱含袋毛重25.431公克，驗餘含袋毛重
    25.316公克）。甲○○購入上揭毒品後，為供應生活開支及
    施用毒品之花費，竟基於販賣第一級毒品海洛因及第二級毒
    品甲基安非他命營利之意圖，在其位於桃園縣平鎮市○○路
    ○段228號7樓之租屋處，備妥電子磅秤、研磨機各1個、分裝
    袋179個，並將前開毒品及其中30個分裝袋置於眼鏡盒內隨
    身攜帶，伺機賣出。嗣甲○○因違反毒品危害防制條例案件
    ，經台灣桃園地方法院檢察署（下稱桃園地檢署），經警於
    93年4月4日下午5時許，在桃園縣平鎮市○○路228號旁之天
    橋上查獲逮捕，經警附帶搜索在其身上查獲置於眼鏡盒內之
    毒品海洛因5小包、毒品甲基安非他命1包，及分裝袋30 個
    ，嗣經甲○○同意，帶同員警返回其位於桃園縣平鎮市○○
    路○段228號7樓之租屋處，查獲意圖供販賣毒品所用之電子
    磅秤、研磨機各1台、分裝毒品所用之分裝袋149個（檢察官
    起訴書載為145個），及與本案無關之安非他命吸食器1組等
    物。
二、案經桃園縣政府警察局龜山分局報請臺灣桃園地方法院檢察
    署檢察官偵查起訴。
    理  由
壹、程序方面：
一、上訴人即被告甲○○辯稱其於警詢中所為之自白，係經警以
    詐騙、誘導之不正方法所為之取供，因警察在製作筆錄之前
    表示不承認意圖販賣而持有毒品，就移送販賣毒品，其因恐
    被移送販賣毒品，故承認意圖販賣毒品，其警詢筆錄欠缺任
    意性及真實性，依刑事訴訟法第156條第1項之規定，不得作
    為證據。
二、經查：
１、被告93年4月5日之警詢筆錄均連續錄音，有原審94年8月20
    日之警詢筆錄勘驗報告可稽（原審卷 (二)第77頁至第85頁
    ），並審理期日當期播放錄音帶第一捲均連續錄音，並無中
    斷情形，錄音中有其他在場人及電話之聲音；第2捲錄音帶
    Ａ面因錄音時之轉速問題無法聽清楚錄音內容，Ｂ面則無錄
    音，有審判筆錄可稽（原審卷（二）第95頁、第96頁），警
    方於製作警詢筆錄過程，均有錄音存證，並無為不法取供而
    故不錄音之舉動，且就筆詢筆錄勘驗報告，員警於警詢過程
    ，對被告並無強暴、脅迫，亦據證人即製作筆錄員警溫永秀
    證稱：製作筆錄過程平和，沒有用不正之方法等語（原審卷
    (二)第90頁）相合。
２、再觀原審所勘驗被告之警詢筆錄錄音譯文（原審卷 (二)第
    76頁至第85頁，(1)員警：「我現在問你喔，．．．你帶同
    啦，我這樣寫．．．我要按照你的意思嘛喔，這樣你帶我們
    去喔，在你的房間起獲、起獲什麼東西，對你自己講、講一
    遍」，被告：「研磨機1台」，員警：「是不是研磨機1台？
    」，被告：「是。」，員警：「然後呢？」，被告：「吸食
    器1組。」．．．員警：「還有什麼？」，被告：「電子秤1
    個」，員警：「喔，還有電、電、電子秤1台嘛喔。」，被
    告：「對。」，員警：「還有呢？」，被告  ：「分裝袋
    145個。」．．．．。員警：「好，我現在再問你，你看看
    我寫的你就唸，『看有沒有問題喔』。問你喔，後由你主動
    帶同警察前往你租屋處平鎮市○○路○段228號7樓，由你交
    付、由你主動交付警察什麼東西？你講。」，被告：「在房
    間交付海洛因之研磨機1台。」，員警：「嗯」，被告：「
    電子秤1台。」，員警：「嗯」，被告：「分裝夾鍊袋145個
    。」，員警：「嗯」，被告：「還有安非他命吸食器1組。
    」，員警：「那等一下再問，喔，『你剛剛講的意思是不是
    這樣、是不是這樣？』在房間交付海洛因研磨機1台嘛，對
    不對？」被告：「對。」，員警：「『是不是？』電子秤1
    台嘛？分裝夾鍊袋145個，及安非他命吸食器1組嘛，『是不
    是』？」，被告：「對。」（原審卷（二）第81頁），員警
    製作警詢卷之上開段落內容（93年度偵字第8066號卷─下稱
    偵卷，第6頁、第7頁），係先詢問被告問題，後由被告作答
    ，之後員警將筆錄交予被告重覆唸，並就同一筆錄內容一再
    詢問被告，要被告確認筆錄內容是否正確，自不得以員警將
    製作完成段落之筆錄內容詢問被告是否正確，認係對被告誘
    導。(2)員警：「書瑋，我再問你喔，你為什麼持有如此多
    的海洛因及安非他命，還有分裝的夾鍊袋，還有分裝海洛因
    、海洛因用的研磨機、電子磅秤等物？你講，你講出來沒有
    關係。是已經賣了呢，怎樣？」，被告：「沒有啊。」，員
    警：「是怎樣？你講啊。」，被告：「就準備要賣還沒有賣
    。」員警：「喔。準備要賣還沒有賣，喔，沒有，沒有說已
    經有賣出去的嗎？」，被告：「沒有。」員警：「沒有喔？
    。是什麼原因你要賣呢？」，被告：「過生活啊。」員警：
    「喔，因為要，因為、因為你本身也有用，也因為生活上也
    要用到，是不是？再撐一下，我問快一點喔。因我為供應喔
    ，生活開支嘛，是不是？．．．撐不住啊，抽根煙啊。你抽
    35還是抽7星？」，被告：「35。」（原審卷 (二)第82頁）
    ，此段被告經員警詢問是否販賣毒品，被告否認並辯解是準
    備要賣還未賣，並自陳係為了生活，準備要賣，並未見員警
    有誘導，之後員警始據其陳述，進而詢問是否為供應生活開
    支及自己施用毒品之花費等語，是被告所稱準備要販賣毒品
    ，並非經員警誘導而為。警員於此段錄音雖有要被告再撐一
    下，並詢問被告是否要抽煙，惟被告製作該次警詢筆錄之時
    間，係在93年4月5日中午13時30分至14時30分許，並非夜間
    訊問，又被告於第1次93年4月4日晚上19時許，員警要製作
    筆錄時，不同意夜間詢問，有被告第1次之警詢筆錄可稽（
    偵卷第4頁正、背面），是被告於製作第2次警詢筆錄時，業
    經1夜外加半日之休息，而被告亦稱：製作警詢筆錄時意識
    還算清楚，有承認意圖販賣，並不能看出其那段警詢筆錄受
    到提藥影響，提藥不會影響其陳述等語（偵查卷第37頁、原
    審卷 (二)第121頁、第122頁）。是難認被告自白意圖販賣
    毒品欠缺任意性。(3)員警：「再抽1根嘛，我儘量快一點啦
    喔。稍微瞇眼睛沒關係，但是你要聽我講，喔，喔。你那個
    研磨機，是用海洛因和那個什麼糖水什麼，葡萄糖？」，被
    告：「打糖用的。」員警：「啊？」，被告：「打糖用的。
    」員警：「打糖用的，什麼、什麼打糖？。」，被告：「打
    葡萄糖用的。」員警：「喔，葡萄糖啦，和葡萄糖2個去研
    磨嘛。」，被告：「沒有。沒有。」，員警：「用加？」，
    被告：「只有打葡萄糖而已。」被告：「只有打葡萄糖而已
    。」員警：「沒有，你那個研磨是研磨什麼？研磨葡萄糖而
    已？」，被告：「對。」（原審卷 (二)第82頁），此段詢
    問被告研磨機之作用，均係被告自行陳述係研磨葡萄糖。接
    著繼續製作警詢筆錄，員警：「來，問你，提個神嘛，抽根
    煙，你喔我現在問你喔，你、你看『是不是』、『是不是』
    、『是不是』你的意見喔？喔你看一下。我現在再問你1 次
    喔，為何持有如此多的海洛因、安非他命及分裝夾、夾鍊袋
    及研磨機、電子磅秤等物？喔，你看是不是你意思？你、你
    唸。」，被告：「因我為供應生活上開支及自己施用毒品之
    花費。」，員警：「嗯。」，被告：「此次準備要販賣毒品
    海洛因及安非他命，我於．．．．．」，員警：「怎樣？」
    ，被告：「查獲先．．．」，員警：「就是查獲前先用，對
    不對？你剛剛講是用研磨機來研磨什麼？」，被告：「葡萄
    糖。」員警：「嗯，先用研磨機研磨葡萄糖。」，被告：「
    對。」員警：「再與海洛因來混合嘛？『是不是』？」，被
    告：「對。」員警：「好，再用夾鍊袋予以、予以分裝好嘛
    ，『是不是？』。」，被告：「是。」，員警：「是不是這
    樣子。」，被告：「是。」（原審卷 (二)第83頁），此段
    均係重覆先前詢問被告為何持有那麼多之毒品，目的何在？
    及研磨機係作何用？並多次詢問被告『是不是』，確認被告
    先前所為係為了生活，準備要賣毒，及研磨機係欲磨葡萄糖
    之用之陳述內容，並非無中生有誘導被告作答，辯護意旨指
    為誘導，係斷章取義。被告此部分之陳述，顯係基於任意性
    。又被告經桃園地檢署於92年1月29日以桃檢守偵讓緝字第
    000228號通緝，業經被告坦承不諱（偵卷第6頁），迄93 年
    4月4日被查獲時為止，已逃亡1年餘，被告於警詢及本院審
    理時均稱被查獲當時無職業，是其自白為了生活準備要販賣
    毒品，與其客觀之情況並無不合；又其稱扣案之研磨機僅供
    研磨葡萄糖，亦與研磨機經檢驗結果未檢出毒品海洛因、安
    非他命類之反應相符，有行政院衛生署管制藥品管理局94年
    11月11日管檢字第0940010586號檢驗成績書可按（原審卷 (
    二)第131頁），被告自白之真實性堪可認定。(4)承接前段
    筆錄，員警：「你要講喔。再用什麼？」，被告：「電子磅
    秤。」員警：「來、來幹什麼。」，被告：「秤重量。」員
    警：「來，重量，準備販賣嘛喔？欲販賣喔？『是不是』？
    」，被告：「是。」員警：「還沒販賣出去，就被警察抓到
    ，喔？，你這個唸、唸、『是不是這樣』？剛剛講的嘛，再
    用電子磅秤喔來磅重量嘛喔。」，被告：「對。」（原審卷
    (二)第83頁），此段員警所詢問之問題，即之前已經詢問被
    告，業經被告作答之問答內容，係員警要被告再唸一次筆錄
    ，並詢問被告記載內容正確與否，係請被告閱讀確認筆錄內
    容記載正確與否，並非誘導，辯護意旨未全程綜觀筆錄記載
    流程，指為誘導並無可取。(5)員警：「好，現在問你還是
    要問一下喔，這沒什麼嘛喔，一定要問喔。海洛因及安非他
    命你欲販賣的、的價格是、是怎樣？喔問你喔，海洛因你準
    備1包多重要賣多少錢？準備而已。」，被告：「我還沒有
    裝好。」，員警：「還沒有裝好？你準備賣多少錢？」，被
    告：「還不知道。」，員警：「還不知道？」，被告：「就
     看對象，看對象要買多少。」，員警：「啊？」，被告：
    「看人家要買多少」，員警：「喔，你是說我還、我還沒完
    全分裝好嘛，是不是？但你準備是怎麼賣呢準備而已啦」，
    被告：「沒有，看人家要買多少啊」，（原審卷 (二)第83
    頁），此段亦是詢問被告擬販賣毒品之價格，經被告答覆視
    購買者購買之數量而定，而被告之回答亦合情理，之後員警
    即反覆詢問確認。之後員警續製作筆錄，員警：「好，再問
    你喔。你、你，海洛因及安非他命你欲販賣之價格，好，你
    講。」，被告：「因我還沒有賣出去，還在考慮販賣價格及
    買者之需求，再說。」員警：「再說嘛喔，好。問你喔，你
    於何時啊喔，施用海洛因及安非他命，．．。」（原審卷
    (二)第84頁），此部分亦是重覆前面對被告之問答，辯護意
    旨指此部分係誘導詢問，亦屬無據。（6）綜上，被告之警
    詢筆錄，員警製作過程係一問一答，並無強暴、脅迫、誘導
    情形，並於問答之後，猶一再反覆詢問被告請被告確認是否
    正確，並再請被告唸讀筆錄確認，被告亦稱製作警詢筆錄時
    意識尚清楚，而被告警詢筆錄之內容，亦與相關物證相合，
    不違情理，是被告警詢筆錄之任意性及真實性均堪確認，有
    證據能力。
貳、實體部分：
一、被告否認意圖販賣而持有毒品海洛因、甲基安非他命，辯稱
    警詢筆錄係警員表示不承認意圖販賣而持有毒品，就移送販
    賣毒品，其因恐被移送販賣毒品，故承認意圖販賣毒品，毒
    品僅係供己施用云云。
二、經查：
１、桃園縣政府警察局龜山分局於93年4月4日下午5時許，在桃
    園縣平鎮市○○路228號前之天橋上，逮捕通緝中之被告，
    經警以附帶搜索之方式，在其身上查獲置於眼鏡盒內之第一
    級海洛因5小包、甲基安非他命1包、分裝袋30個，嗣經其帶
    同員警返回其位於桃園縣平鎮市○○路2段228號7樓租屋處
    ，查獲供販賣毒品時秤重所用之電子磅秤、研磨機各1台、
    分裝毒品所用之分裝袋149個等情，業據被告自白在卷，復
    有扣案海洛因5小包、甲基安非他命1包、電子磅秤、研磨機
    各1台、分裝毒品所用之分裝袋179個（經本院勘驗合計為
    179個分裝袋，有本院95年4月12日勘驗筆錄可稽，原審判決
    誤為175個，併此敘明）等物扣案可證。
２、扣案之毒品經送請法務部調查局以化學呈色法、氣相層析質
    譜儀分析法鑑定結果，其中5包均含有第一級毒品海洛因成
    分（含袋毛重分別為：1.1公克、1.5公克、2.5公克、6.7公
    克、8.2公克，合計淨重18.27公克，空包裝重1.94公克，純
    度46.49%，純質淨重8.49公克），此有法務部調查局93年5
    月21日調科壹字第080007583鑑定通知書1紙在卷可稽（偵卷
    第28頁）；另1包經送請行政院衛生署管制藥品管理局以氣
    相層析質譜儀（GC/MS）法鑑定結果，含有第二級毒品甲基
    安非他命成分（實稱含袋毛重25.431公克，驗餘含袋毛重
    25.316公克），此有行政院衛生署管制藥品管理局93年7月
    28日管檢字第0930006344號函暨檢驗成績書各1紙附卷為憑
    （偵卷第45頁、第46頁），顯見扣案之毒品確係第一級毒品
    海洛因及第二級毒品甲基安非他命無訛。
３、(1)被告於93年4月5日警詢稱：93年4月4日下午5時許，在桃
    園縣平鎮市○○路228號7樓（租屋處）旁之天橋上，欲駕駛
    自小客車之際為警查獲，並在其身上之眼鏡盒內查獲海洛因
    5包、安非他命1包、分裝袋30個，又於其租屋處查獲研磨機
    、電子磅秤各1台、分裝夾鍊袋145個（按應係149個），因
    為支應生活開支及施用毒品之花費，準備要販賣海洛因及甲
    基安非他命，查獲前先用研磨機研磨葡萄糖，再與海洛因混
    合，用夾鍊袋分裝好，電子磅秤係秤重量欲販賣，正要找尋
    販賣對象時，即被警查獲等語（偵查卷第6頁至第8頁）。而
    被告該次警詢筆錄具任意性及真實性，業如前述，被告嗣於
    檢察官偵訊時稱：被告查獲之毒品係供自己施用等語（93年
    度核退字第1214號卷第12頁）；繼於93年6月28日偵訊時稱
    ：警詢時稱查獲之毒品準備要販賣之陳述實在等語（偵卷第
    37頁）。查被告經桃園地檢署於92年1月29日以桃檢守偵讓
    緝字第000228號通緝，業經被告坦承不諱（偵卷第6頁），
    迄93年4月4日被查獲時為止，已逃亡1年餘，被告經警查獲
    時均稱無業，有警詢筆錄可按（偵卷第4頁、第5頁），被告
    並稱每天施用毒品約花費3千元等語（本院95年5月9日審判
    筆錄），則被告在通緝中，又無職業，每月所需施用毒品之
    費用又高達約9萬元，加上租屋、生活之開銷，被告自白意
    圖販賣毒品，實不違常。被告辯稱其之前有儲蓄，復向家人
    借錢，未意圖販賣毒品云云，惟被告向家人借錢表示其儲蓄
    已經用罄，而被告家人接濟其生活費，實乃人情之常，但以
    被告每月需9萬元許施用毒品，其家人實無可能提供其吸毒
    所需之資。(2)被告稱毒品買來後，每1公克海洛因摻入0.5
    公克葡萄糖等語（偵卷第36頁），被告以摻入葡萄糖施用味
    道較佳為辯，然被告施用毒品洛因意在滿足毒癮，所稱摻入
    葡萄糖提味，實屬多餘，所辯並不可取。而被告在經濟窘迫
    之情況下，購入海洛因施用，在毒癮之催迫下，需定時吸毒
    解癮，則其將毒品摻入葡萄糖稀釋擬販售賺取價差，不違情
    理。被告既自白研磨器僅供研磨葡萄糖，之後始將葡萄糖入
    毒品海洛因中，準備販售，亦與研磨機經檢驗結果未檢出毒
    品海洛因、安非他命類之反應相符，有行政院衛生署管制藥
    品管理局94年11月11日管檢字第0940010586號檢驗成績書可
    按（原審卷 (二)第131頁），被告自白意圖販賣應為真實。
    (3)又被告經警查獲時其隨身攜帶海洛因5包、甲基安非他命
    1包、分裝袋30個，被告租處則未查獲任何毒品，如被告僅
    係單純施用毒品，為避免攜帶時遭查獲或遺失，僅隨身攜帶
    外出所需施用之毒品即足，惟被告卻將全部之毒品攜帶外出
    ，並攜30個分裝袋，再者，被告如外出需施用安非他命，何
    以其將吸食器置於租住處未隨身攜帶，是被告自白準備要販
    賣毒品海洛因、甲基安非他命，應屬實在。(4)此外復有被
    告所有之研磨機1台、電子秤1台、分裝袋合計179個，扣案
    可資佐證。
４、按認定犯罪事實之證據，並不以直接證據為限，即綜合各種
    間接證據，本於推理作用，為認定犯罪事實之基礎，如無違
    背一般經驗法則，尚非法所不許（最高法院44年台上字第
    702號判例意旨參照）。本件被告既無職業，施用毒品之開
    銷又大，復被查獲隨身攜帶分裝袋30個及其全部之毒品海洛
    因、安非他命，其自白意圖販賣而持有毒品，復與當時被告
    之就業狀況，被查獲之物品、檢驗報告相符，被告顯有販賣
    毒品海洛因、安非他命之意圖至明。綜上所述，被告意圖販
    賣而持有第一級、第二級毒品之犯行，堪以認定，應予依法
    論科。
三、被告所為，係犯毒品危害防制條例第5條第1項、第2項之意
    圖販賣而持有第一級、第二級毒品罪。被告1行為觸犯上述
    2罪名，為想像競合犯，應從較重之意圖販賣而持有第一級
    毒品罪論處，檢察官認被告上揭犯行，犯意各別，行為互異
    ，應分論併罰云云，容有誤會。
四、原審以被告事證明確，予以論罪科刑，固非無見，惟 (1)本
    件被告犯罪之主觀不法構成要件之要素，係販賣之意圖，其
    客觀不法構成要件係持有行為，彼此無吸收關係，原審竟論
    以持有第一、二級毒品之低度行為，為意圖販賣第一、二級
    毒品之高度行為所吸收，不另論罪，用法有違；(2)被告扣
    案之包裝袋，經勘驗結果係179個，原審判決主文諭知沒收
    175 個，復於原判決理由欄貳、一 (一)、三卻載係185個包
    裝袋，尚有違誤。被告上訴否認犯罪，雖無理由，惟原判決
    既有前開不當，即屬無可維持，自應由本院予以撤銷改判。
    爰參酌被告之素行、犯罪動機、目的、手段，其持有毒品之
    數量，對社會之危害，暨其犯罪後否認之態度等一切情狀，
    量處有期徒刑11年，以資懲儆。
五、附表編號1扣案之第一級毒品海洛因、編號2第二級毒品甲基
    安非他命（驗餘含袋毛重25.316公克），依毒品危害防制條
    例第18條第1項前段之規定，諭知沒收銷燬之。包裹毒品海
    洛因所用如附表編號3之包裝袋5個、包裹甲基安非他命所用
    如附表編號4之包裝袋1個，既係用於包裹毒品，防其裸露、
    潮濕，便於意圖販賣而持有，屬於供意圖販賣而持有所用之
    物，應併依毒品危害防制條例第19條第1項前段之規定宣告
    沒收；扣案附表編號5、6、7之研磨機、電子磅秤、分裝袋
    ，均係被告有，供犯罪所用之物，亦應依同條例第19條第1
    項前段之規定宣告沒收。另扣案之安非他命吸食器1組，雖
    被告供稱為其所有，然非供其為本件犯行所用之物，爰不予
    宣告沒收。
據上論斷，應依刑事訴訟法第369條第1項前段、第364條、第299
條第1項前段、毒品危害防制條例第5條第1項、第2項、第18條第
1項前段、第19條第1項前段、刑法第11條前段、第55條，判決如
主文。
本案經檢察官柯麗鈴到庭執行職務。
中    華    民    國    95    年    5    月     23    日
                  刑事第十三庭  審判長法  官  曾德水
                                      法  官  范清銘
                                      法  官  杜惠錦
以上正本證明與原本無異。
如不服本判決，應於收受送達後十日內向本院提出上訴書狀，其
未敘述上訴之理由者並得於提起上訴後十日內向本院補提理由書
（均須按他造當事人之人數附繕本）。
                                      書記官  楊秋鈴
中    華    民    國    95    年    5     月    23    日
附錄：本案論罪科刑法條全文
毒品危害防制條例第5條第1項、第2項
意圖販賣而持有第一級毒品者，處無期徒刑或 10 年以上有期徒
刑，得併科 新臺幣 7 百萬元以下罰金。
意圖販賣而持有第二級毒品者，處 5 年以上有期徒刑，得併科新
臺幣 5 百萬元以下罰金。
附表：
┌───┬────────────────────────┐
│編  號│扣       案        物        品                 │
├───┼────────────────────────┤
│  1   │毒品海洛因伍包（淨重拾捌點貳柒公克）其內之毒品海│
│      │洛因                                            │
├───┼────────────────────────┤
│  2   │毒品甲基安非他命壹包（驗餘含袋毛重貳拾伍點參壹陸│
│      │公克），其內之毒品甲基安非他命                  │
├───┼────────────────────────┤
│  3   │包裝毒品海洛因之包裝袋伍個                      │
├───┼────────────────────────┤
│  4   │包裝毒品甲基安非他命包裝袋壹個                  │
├───┼────────────────────────┤
│  5   │研磨機壹台                                      │
├───┼────────────────────────┤
│  6   │電子磅秤壹個                                    │
├───┼────────────────────────┤
│  7   │分裝袋壹佰柒拾玖個                              │
└───┴────────────────────────┘


司法院資訊處製作；財團法人民間司法改革基金會備份。
